臺灣高雄地方法院刑事判決　　　　　　 94年度簡上字第194號
上　訴　人　臺灣高雄地方法院檢察署檢察官
被　　　告　乙○○○
　　　　　　丙○○
上列上訴人因被告賭博案件，不服台灣高雄地方法院94年度簡字
第243 號，中華民國94年1 月14日一審判決（聲請簡易判決處刑
案號：93年度偵字第19624 號），提起上訴，及移送請求併辦（
94 年 度偵字第243 號），本院管轄之第2 審合議庭判決如下：
    主  文
原判決撤銷。
乙○○○、丙○○連續在公眾得出入之場所賭博財物，各處罰金
伍仟元，如易服勞役，均以參佰元折算壹日。扣案之撲克牌肆拾
張、骰子貳顆、現場賭金新臺幣柒仟元、紙質天九牌壹付、骰子
參粒、象棋壹付、押板壹張及現場賭金新台幣肆仟元，均沒收。
    事  實
一、丙○○、乙○○○基於概括之犯意，先於民國93年9 月27日
    下午2 時許，前往由劉冠志（另經本院審結）向不知情之黃
    雲智承租坐落於高雄縣仁武鄉文武村文興1 巷16號之房屋，
    以撲克牌為賭具，與賴共田、蔡柳、柯志翰、欒淑琴、袁王
    苓娜、顏美珠、林德頭（以上7 人另經本院審結）等供不特
    定人在上揭供賭博公眾出入之場所，由劉冠志作莊，朱正平
    負責清池（收錢），以撲克牌（九仔生）比點數大小，如賭
    客點數比莊家大，則由莊家賠付與賭客所押注等額之金錢，
    反之則押注金歸莊家所有，而以此方式賭博財物。莊家每輸
    贏1 萬元並由劉冠志抽頭300 元牟利。嗣於同年日下午3 時
    30 分 許，為警當場查獲，並扣得賭具撲克牌40副、計時鐘
    1 個、押板1 塊、橡皮筋1 袋、骰子2 顆及賭檯上之財物新
    台幣資7000元。
二、丙○○、乙○○○復承前概括犯意，於民國94年1 月19日14
    時許，與林水美、吳蔡秀金、沈士聖、歐明茂、黃雲智、李
    湘豐、王僊富、陳添水、許修毓（以上9 人另經臺灣高雄地
    方法院檢察署檢察官聲請逕以簡易判決處刑）等人在高雄縣
    仁武鄉○○路○ 段46之1 號洪龍托運行後方樹林內鐵皮屋之
    公眾得出入之場所，由劉福財（另經臺灣高雄地方法院檢察
    署檢察官聲請逕以簡易判決處刑）提供紙質天九牌1 付（32
    張）、骰子3 粒、象棋1 付（32個）時鐘1 個、橡皮筋1 包
    、押板1 張、手機號碼紙1 張等為賭具，賭博方法為：由劉
    福財擔任莊家，以天九牌之點數與莊家比大小，贏則莊家賠
    付1 倍賭資，輸則賭資全歸莊家所有。迄於同日15時35分許
    ，為警當場查獲，並扣得紙質天九牌1 付（32張）、骰子3
    粒、象棋1 付（32個）、時鐘1 個、橡皮筋1 包、押板1 張
    、手機號碼紙1 張及現場賭金4000元，並自歐明茂身上扣得
    賭資20萬元，另在劉福財身上扣得記載警方車牌號碼清冊之
    號碼紙1 張。
三、案經高雄縣政府警察局仁武分局報告臺灣高雄地方法院檢察
    署檢察官偵查後聲請逕以簡易判決處刑暨移送請求併辦。
    理  由
一、右揭犯罪事實，業據被告丙○○、乙○○○於警、偵訊及本
    院審理中均坦承不諱，核與證人朱正平、賴共田、蔡柳、丙
    ○○、柯志翰、欒淑琴、乙○○○、袁王苓娜、顏美珠、林
    德頭、林水美、吳蔡秀金、沈士聖、歐明茂、黃雲智、李湘
    豐、王僊富、陳添水、許修毓等人於警訊中供述情節相符坦
    承不諱，並有如犯罪事實欄所載之扣案賭具、賭資、及高雄
    縣政府警察局搜索扣押筆錄、扣押物品目錄表房屋租賃契約
    書等在卷可證，是被告二人之賭博犯行，均堪以認定。
二、查高雄縣仁武鄉文武村文興1 巷16號房屋及高雄縣仁武鄉○
    ○路○ 段46之1 號洪龍托運行後方樹林內鐵皮屋，既供不特
    定之多數人出入賭博，自屬公眾得出入之場所；。是核被告
    丙○○、乙○○○二人所為，均係犯刑法第266 條第1 項前
    段之普通賭博罪。被告二人先後二次在公共場所或公眾得出
    入之場所賭博財物之行為，時間緊接，犯罪構成要件相同，
    顯係基於概括犯意反覆為之，為連續犯，應依刑法第五十六
    條之規定論以一罪，並加重其刑。又公訴人雖僅就被告如事
    實欄第一項部分之犯行聲請逕以簡易判決處刑，然檢察官就
    犯罪事實一部起訴者，其效力及於全部，刑事訴訟法第267
    條定有明文。本件被告如事實欄第二項所示之犯罪事實，與
    前揭聲請簡易判決處刑部分有連續犯之裁判上一罪關係，已
    如前述，本院自應就此部分一併加以裁判，附此敘明。原審
    以被告罪證明確，予以論罪科刑，固非無見，惟原判決僅就
    被告所犯如事實欄第一項所示之犯罪事實加以審判，而未及
    就被告所為如事實欄第二項所示之犯行一併審理，尚有未洽
    ，上訴人上訴意旨執此指摘原判決不當，為有理由，自應由
    本院將原判決予以撤銷改判。審酌被告二人素行良好，尚無
    前科紀錄，有臺灣高雄地方法院檢察署刑案資料查註紀錄表
    及臺灣高等法院被告全國前案紀錄表附卷可按，且於犯後坦
    認犯行，犯後態度尚可，惟其二人於93年9 月27日經警查獲
    後，竟再度於94年1 月19日再犯賭博犯行，顯無立即悔改之
    意，而其等因一時貪念，冀望從賭博中獲取暴利，致罹刑章
    ，及渠等犯罪之動機、目的、智識程度、所生之危害、犯後
    態度等一切情狀，爰分別量處如主文所示之刑，並分別諭知
    易服勞役之折算標準。
三、如事實欄第一項所示扣案之撲克牌40張、骰子2 顆、賭資新
    臺幣7000元，事實欄第二項所示扣案之紙質天九牌1 付（32
    張）、骰子3 粒、象棋1 付（32 個）、 押板1 張及現場賭
    金4000元，均係當場賭博之器具及在賭檯上之財物，均應依
    刑法第266 條第2 項之規定予以宣告沒收；至如事實欄第一
    項所示之扣案計時鐘1 個、押板1 塊、橡皮筋1 袋，並非被
    告丙○○、乙○○○所有，而均係同案被告劉冠志所有，業
    經同案被告劉冠志供承在卷事實欄第二項所示扣案之至時鐘
    1 個、橡皮筋1 包、手機號碼紙1張 ，及自同案被告歐明茂
    身上扣得賭資20萬元，另在同案被告蘇福財身上扣得記載警
    方車牌號碼清冊之號碼紙1 張，亦非被告丙○○、乙○○○
    所有，而分屬同案被告劉福財、歐明茂所有，此經同案被告
    劉福財、歐明茂分別供陳在卷，雖屬供犯罪所用之物，然並
    非屬當場賭博之器具或在賭檯上之財物，而被告丙○○、乙
    ○○○與同案被告劉冠志、劉福財、歐明茂亦無共犯關係，
    爰不於本案中併為沒收之諭知。
據上論斷，應依刑事訴訟法第455 條之1 第1 項、第3 項、第45
0 條第1 項、第369 條第1 項前段、第364 條、第299 條第1 項
前段，刑法第56條、第266 條第1 項前段、第2 項、第42條第2
項，罰金罰鍰提高標準條例第1 條前段、第2 條，逕以簡易判決
處刑如主文。
本案經檢察官甲○○到庭執行職務。
中　　華　　民　　國　　94　　年　　5 　　月　　20　　日
                      臺灣高雄地方法院刑事第十庭
                                審判長法　官  張世賢
                                      法　官  呂曾達
                                      法  官  王啟明
以上正本證明與原本無異。
不得上訴。
　　　　　　　　　　　　　　　　　　　書記官  陳心儀
中　　華　　民　　國　　94　　年　　5 　　月　　20　　日
不得上訴
附錄所犯法條：中華民國刑法第266條
(普通賭博罪與沒收物)
在公共場所或公眾得出入之場所賭博財物者，處1 千元以下罰金
。但以供人暫時娛樂之物為賭者，不在此限。
當場賭博之器具與在賭檯或兌換籌碼處之財物，不問屬於犯人與
否，沒收之。
